臺北高等行政法院裁定
111年度交上字第242號
上  訴  人  王文龍                                      
被 上訴 人  臺北市交通事件裁決所
代  表  人  蘇福智(所長)        
上列當事人間交通裁決事件，上訴人對於中華民國111年6月20日
臺灣臺北地方法院111年度交字第153號行政訴訟判決，提起上訴
，本院裁定如下：
　　主  文
一、上訴駁回。
二、上訴審訴訟費用新臺幣750元由上訴人負擔。
　　理  由
一、對於交通裁決事件之判決提起上訴，必須以其違背法令為理
    由，否則不得為之，且應於上訴理由中表明原判決所違背之
    法令及其具體內容之事由，或表明依訴訟資料可認為原判決
    有違背法令之具體事實的事由，這參酌行政訴訟法第237條
    之9第2項準用同法第235條第2項，及同法第236條之1規定就
    可明瞭。再者，依行政訴訟法第237條之9第2項準用第236條
    之2第3項、第243條第1項規定，以交通裁決事件原判決有不
    適用法規或適用不當為其違背法令之理由時，其上訴狀或理
    由書應表明原判決所違背之法令及其具體內容；若是成文法
    以外的法則，則應揭示該法則之旨趣，如為司法院解釋或憲
    法法庭判決，就應揭示該解釋或判決之字號或其內容。如以
    行政訴訟法第237條之9第2項準用第236條之2第3項、第243
    條第2項所列各款當然違背法令為理由者，上訴狀或理由書
    內則應揭示合於該條項各款之事實。是故，對於地方法院行
    政訴訟庭交通裁決事件之判決上訴，其上訴狀或理由書內如
    果未依前述方法表明上訴理由者，就不能認為已對交通裁決
    事件判決之違背法令有具體的指摘，其上訴就屬不合法，應
    以裁定駁回之。　　
二、本件交通裁決事件的訴訟緣由，起因於上訴人於民國111年1
    月8日13時58分許駕駛車號000-0000號自用小客車(下稱「系
    爭車輛」)，行經國道1號南向115.3公里處（下稱「系爭地
    點」），因前座乘客未依規定繫上安全帶，經內政部警政署
    國道公路警察局第二公路警察大隊造橋分隊(下稱「舉發機
    關」)員警填製國道警交字第ZBB870923號舉發違反道路交通
    管理事件通知單(下稱「舉發通知單」)予以舉發。上訴人不
    服舉發通知單向被上訴人陳述意見，經舉發機關查復違規屬
    實，上訴人於111年2月25日向被上訴人申請開立裁決書，被
    上訴人審認上訴人有「汽車行駛於高速公路前座乘客未依規
    定繫安全帶」之違規行為，於是依道路交通管理處罰條例第
    31條第2項規定，開立北市裁催字第22-ZBB870923號裁決書
    （下稱「原處分」），裁處上訴人新臺幣（下同）3,000元
    罰鍰，於111年3月4日送達上訴人。上訴人不服，提起行政
    訴訟，經臺灣臺北地方法院（下稱「原審法院」）以111年
    度交字第153號行政訴訟判決（下稱「原判決」）駁回上訴
    人之訴。上訴人仍有不服，於是提起本件上訴。
三、上訴意旨略以：㈠違規採證照片內可以看清楚助手席乘客（
    下稱「乘客」）全臉，是因為乘客將椅背放到最低躺著休息
    ，被上訴人亦不爭執此點。這時繫上三點式安全帶，並非平
    貼自肩膀向左下延伸至腰部，而是懸在空中，與乘客間有明
    顯距離，被上訴人與原判決均以「肩膀處」並無安全帶跡象
    為主要論點，明顯與常識不符。㈡採證照片拍攝角度為系爭
    車輛前進方向之「右前上方」，與乘客同一邊，系爭車輛的
    Ａ柱恰好位於拍攝者與乘客安全帶軌跡兩者直線之間，加上
    擋風玻璃上有一黑色長條陰影覆蓋，Ａ柱及該黑影極可能擋
    住安全帶軌跡，此為物理上的可能。然原判決完全未論述此
    主張得否採認之理由，且並未勘驗、鑑定依案關情況，上述
    主張是否可能。在現今科技發達，以電腦模擬同樣狀況下，
    以該拍攝角度，該車型助手席椅背放到最低時上述干擾因素
    是否會影響安全帶軌跡實屬可行，惟原判決並未對此合理主
    張做任何核認及調查，顯然對於上訴人有利事項主張完全無
    視，僅 重複針對被上訴人的論點及證據重新檢視，故請求
    對上訴人有利事項經專家模擬鑑定等語。本院經核前載上訴
    理由，僅重述上訴人對原處分種種不服，或在原審法院已提
    出而經原判決審酌論斷且指駁不採之理由，以其主觀之見解
    ，就原審取捨證據、認定事實之職權行使，指摘其為不當；
    或就原判決已為論斷，仍執一已之法律見解陳詞而為爭議，
    而非具體說明原判決上述判斷究竟有何判決不備理由或理由
    矛盾情形，或有何其他不適用法規或適用法規不當之情事，
    並揭示該法規之條項或其內容，及合於行政訴訟法第237條
    之9第2項準用第236條之2第3項、第243條第2項所列各款之
    事實，難認對該判決之如何違背法令已有具體之指摘，依首
    開規定及說明，應認其上訴為不合法，應予裁定駁回。
四、結論，本件上訴不合法，裁定如主文。
中　　華　　民　　國　　111 　年　　7 　　月　　29　　日
   　　　　　　　   臺北高等行政法院第七庭
                              審判長法  官　 許麗華
                          　　      法  官　 郭淑珍
                             　　　 法  官   梁哲瑋
上為正本係照原本作成。
不得抗告。
中　　華　　民　　國　　111 　年　　8 　　月　　3 　　日
                                    書記官   朱倩儀